【裁判字號】    99,抗,163
【裁判日期】    990621
【裁判案由】    假處分
【裁判全文】
臺灣高等法院高雄分院民事裁定           99年度抗字第163號
抗  告  人  丙○○
代  理  人  乙○○
相  對  人  台新國際商業銀行股份有限公司
法定代理人  甲○○
代  理  人  戊○○
            丁○○
上列當事人間聲請假處分事件，抗告人對於民國99年4 月2 日臺
灣高雄地方法院99年度裁全字第647 號所為裁定提起抗告，本院
裁定如下：
    主  文
抗告駁回。
抗告訴訟費用由抗告人負擔。
    理  由
一、按債權人就金錢請求以外之請求，因請求標的之現狀變更，
    有日後不能強制執行之虞，欲保全強制執行者，得聲請假處
    分，民事訴訟法第532 條定有明文。而假處分係保全強制執
    行方法之一種，原為在本案請求尚未經判決確定以前，預防
    將來債權人勝訴後，因請求標的之現狀變更，有日後不能強
    制執行或甚難執行之虞者而設，至債權人聲請假處分所主張
    之權利，債務人對之有所爭執者，應於現在或將來有訴訟繫
    屬時，請求法院為本案之判決，以資解決，尚非假處分程序
    所能審究。相對人主張：第三人耿憲立邀同第三人林台娟（
    即乙○○）為連帶保證人，於民國89年10月間向相對人借款
    新臺幣（下同）400 萬元，詎耿憲立自90年間起即拒絕繳納
    本金及利息，現尚積欠相對人約137 萬元，林台娟則於92年
    2 月間，將如原裁定附表（下稱附表）所示不動產以贈與為
    原因移轉登記予抗告人所有之假處分原因事實，業據提出本
    票、原法院91年度票字第6099號民事裁定、分配表、土地及
    建物登記謄本等件為證，可認就聲請假處分之請求及原因已
    有相當之釋明，且相對人陳明願供擔保以代釋明之不足，原
    法院審酌一切情狀，定擔保金534,562 元後准其聲請，於法
    並無不合。
二、抗告人主張：第三人林台娟固為耿憲立借款之保證人，惟相
    對人要求耿憲立、林台娟二人簽立作為保證用之400 萬元本
    票，並未填註到期日，且抗告人亦未收受法院准許本票強制
    執行之裁定，而耿憲立亦有繳交貸款本息，又系爭不動產乃
    抗告人配偶林台娟合法贈與抗告人云云。查抗告人上開主張
    ，核屬本案判決之問題，尚非假處分程序所能審究。又債權
    人於保全程序中所主張權利，以金錢請求以外之請求，因請
    求標的之現狀變更，有日後不能強制執行之虞即足當之。相
    對人主張其債務人林台娟將系爭不動產無償贈與其夫即抗告
    人之行為，侵害其債權，已起訴依民法第244 條第1 項規定
    ，訴請撤銷林台娟與抗告人間之贈與行為，則其以抗告人為
    債務人聲請本件假處分，自無不合。至抗告人主張：相對人
    提起本案訴訟，其訴訟標的金額為2,467,210 元，本件擔保
    顯然不足云云。本件假處分之目的為禁止抗告人就如附表所
    示不動產於本案判決確定前，不得為讓與、他項權利設定及
    其他一切處分行為，則擔保金所擔保之範圍，應以抗告人未
    能讓與或設定他項權利及其他一切處分行為，可能受有之損
    害為限，此項損害在無其他特殊情狀下，通常得以該不動產
    價值按法定遲延利息即週年利率5%，並加計自假處分起至本
    案訴訟終結所需期間為計算之依據，且得由法院依職權就個
    具體事實審查後酌定之。查系爭不動產，土地部分依公告現
    值計算，價值為1,061,610 元（1,074.56×42,584×232/10
    000= 1,061,610，以4 捨5 入計算，下同），建物部分依課
    稅現值計算，價值為1,405,600 元，合計2,467,210 元。又
    相對人提起本案訴訟，係關於其對如附表所示不動產所有權
    之訴訟，依司法院頒布之辦案要點，第一、二、三審辦案期
    限合計約4 年又4 月，以法定週年利率5%計算，抗告人因本
    件假處分可能遭受損害為534,562 元（2,467,210 ×5%×4
    又4/12=534,562），原法院因而核算為如上之擔保金，經核
    並無不合，抗告人主張本件擔保顯然不足云云，尚無可採。
    抗告意旨，指摘原裁定不當，求予廢棄，為無理由，應予駁
    回。
三、據上論結，本件抗告為無理由。依民事訴訟法第495 條之1
    第1 項、第449 條第1 項、第95條、第78條，裁定如主文。
中    華    民    國    99    年    6     月    21    日
                            民事第五庭
                                審判長法官  蔡明宛
                                法      官  魏式璧
                                法      官  曾錦昌
以上正本證明與原本無異。
如不服本裁定應於送達後10日內向本院提出再抗告狀（並按他造
當事人之人數附繕本），並繳納再抗告費新臺幣1,000 元。
再為抗告僅得以適用法規顯有錯誤為理由，並應委任律師為代理
人。
中    華    民    國    99    年    6     月    21    日
                                書  記  官  黎  珍
附註：
抗告人之配偶、三親等內之血親、二親等內之姻親，或抗告人為
法人、中央或地方機關時，其所屬專任人員具有律師資格並經法
院認適當者，亦得為第三審代理人。
抗告人或其法定代理人具有律師資格者及前項情形，應於提起抗
告或委任時釋明之。

司法院資訊處製作；財團法人民間司法改革基金會備份。
